【裁判字號】    99,訴,640
【裁判日期】    990629
【裁判案由】    毒品危害防制條例
【裁判全文】
臺灣臺中地方法院刑事判決               99年度訴字第640號
公  訴  人  臺灣臺中地方法院檢察署檢察官
被      告  乙○○
指定辯護人  陳育仁律師
上列被告因違反毒品危害防制條例案件，經檢察官提起公訴（99
年度偵字第2514號），本院判決如下：
    主    文
乙○○犯如附表編號一至五所示之罪，分別處如附表編號一至五
所示之刑（含主刑及從刑）。應執行有期徒刑捌年陸月，扣案之
甲基安非他命陸包（驗餘淨重合計零點肆伍公克）沒收銷燬
；扣案之門號0000000000、0000000000號
之行動電話（含SIM卡各壹張）各壹支，均沒收；未扣案之販賣
毒品所得合計新臺幣壹萬元沒收，如全部或一部不能沒收時，以
其財產抵償之。
    犯罪事實
一、乙○○（綽號「阿峰」）明知甲基安非他命為毒品危害防制
    條例第2條第2項第2款所定之第二級毒品，不得非法販賣、
    持有，竟基於販賣第二級毒品甲基安非他命以營利之犯意，
    以行動電話門號0000-000000號、0000-000000號為販毒聯絡
    工具，分別為下列販賣第二級毒品甲基安非他命之犯行：
（一）於民國98年11月20日、99年1月8日，分別在其位於臺中縣
      豐原市○○里○○街37巷5弄2號之住處內、張文禎位於臺
      中縣豐原市○○路691巷28之1號之住處內，各販賣新臺幣
      （下同）1000元之第二級毒品甲基安非他命予張文禎計2
      次。
（二）於98年12月28日、12月31日，在其位於臺中縣豐原市○○
      里○○街37巷5弄2號之住處內，各販賣500元之第二級毒
      品甲基安非他命予劉宏尉計2次。
（三）於99年1月19日下午3時30分許，在其位於臺中縣豐原市○
      ○里○○街37巷5弄2號之住處內，販賣1000元之第二級毒
      品甲基安非他命予盧慶隆1次。
（四）於98年11月19日，在其位於臺中縣豐原市○○里○○街37
      巷5弄2號之住處門口，販賣1000元之第二級毒品甲基安非
      他命予陳建國1次。
（五）於98年12月17日、12月19日、12月22日、12月23日、12月
      24日、12月27日、12月30日、99年1月3日、1月4日、1月
      12日，在其位於臺中縣豐原市○○里○○街37巷5弄2號之
      住處內，各販賣500元之第二級毒品甲基安非他命予廖珮
      欽計10次。
    嗣經臺灣臺中地方法院檢察署檢察官指揮臺中縣警察局刑警
    大隊於99年1月21日夜間持本院99年度聲搜字第268號搜索票
    ，至臺中縣豐原市○○里○○街37巷5弄2號搜索，當場查獲
    乙○○，並扣得甲基安非他命6包（驗餘淨重合計0.3435公
    克）、玻璃球吸食器1個、勺子1支、殘渣空袋12個及門號00
    00-000000、0000-000000號之行動電話（含SIM卡各1張）各
    1支。
二、案經臺灣臺中地方法院檢察署檢察官指揮臺中縣警察局移送
    臺灣臺中地方法院檢察署檢察官偵查起訴。
    理    由
一、證據能力之說明﹕
    按「被告以外之人於偵查中向檢察官所為之陳述，除顯有不
    可信之情況者外，得為證據」，刑事訴訟法第159條之1第2
    項定有明文。此乃立法者以刑事訴訟法規定檢察官代表國家
    偵查犯罪、實施公訴，依法有訊問被告、證人、鑑定人之權
    ，且實務運作時，偵查中檢察官向被告以外之人所取得之陳
    述，原則上均能遵守法律規定，不致違法取供，其可信性極
    高，為兼顧理論與實務為由，而對「被告以外之人於偵查中
    向檢察官所為之陳述」，例外設定其具備非顯不可信之要件
    時，得為證據。本件關於以下論及之證人張文禎、劉宏尉、
    盧慶隆、陳建國及廖珮欽於偵查中向檢察官所為之陳述，業
    經具結且查無顯不可信之情形存在，依上開刑事訴訟法第15
    9條之1第2項規定，具證據能力。
二、認定犯罪事實所憑之證據及理由﹕
（一）上開犯罪事實，業據被告乙○○於偵訊及本院審理時坦承
      不諱，核與證人張文禎、劉宏尉、盧慶隆、陳建國及廖珮
      欽於偵查中之具結證述相符，復有被告持用之門號0000-0
      00000號、0000-000000號之通訊監察譯文各1份在卷可稽
      ，並有甲基安非他命6包（驗餘淨重合計0.3435公克）及
      門號0000-000000、0000-000000號之行動電話各1支扣案
      足憑，且扣案之甲基安非他命，經送驗結果，均檢出甲基
      安非他命成分，亦有行政院衛生署草屯療養院99年1月29
      日草療鑑字第0990100170號鑑定書1紙在卷可按。
（二）另查，被告未明確供述其16次販賣毒品甲基安非他命各該
      犯罪販入、賣出之營利所得，致未能確認被告上開各該販
      賣甲基安非他命時，購入甲基安非他命之確實價格，及是
      否確有低買高賣之營利情事，惟販賣第二級毒品甲基安非
      他命屬違法行為，非可公然為之，販賣者販入後可任意分
      裝增減其份量再行出售，每次交易之價格、數量，亦隨時
      依交易對象、當時行情而變動，縱或出售之價格較低，亦
      非當然無營利意圖，即便為相同價格，因份量較少亦能從
      中獲利，除經坦承犯行並供明販入、賣出確實價量外，委
      難查得實情，復因未查獲其上手，更難查悉有無從中獲利
      ，是除非別有事證足認係按同一價量委買或轉售，確未牟
      利外，尚難據此即認販賣之證據有所未足，否則將造成知
      過坦承者難辭重典，飾詞否認者反得僥倖，而失情理之平
      。且按一般民眾均知政府對毒品之查禁森嚴，重罰不予寬
      貸，衡情倘非有利可圖，絕無平白甘冒被嚴查重罰之高度
      風險之理，從而，舉凡其有償交易，除足反證其確係另基
      於某種非營利本意之關係外，尚難因無法查悉其販入價格
      ，作為是否高價賣出之比較，諉無營利之意思阻卻販賣犯
      行之追訴（最高法院84年度第3次刑事庭會議決議意旨參
      照）。是被告所為本件16次販賣甲基安非他命予張文禎等
      人時，自有從中賺取差價之利潤以營利至明。
（三）綜上事證，被告之自白核與事實相符，其16次販賣第二級
      毒品犯行，堪以認定。
三、論罪科刑﹕
（一）核被告所為，均係犯毒品危害防制條例第4條第2項之販賣
      第二級毒品罪。被告因販賣而持有第二級毒品之低度行為
      ，均為販賣之高度行為所吸收，不另論罪。被告所犯16次
      販賣第二級毒品罪之間，犯意各別，行為互殊，應分論併
      罰。又被告於偵查及審判中均自白上開犯罪，應依毒品危
      害防制條例第17條第2項規定，各減輕其刑。
（二）又毒品危害防制條例第17條第1項係規定﹕「犯第4條至第
      8條、第10條或第11條之罪，供出毒品來源，因而查獲其
      他正犯或共犯者，減輕或免除其刑」，本件被告雖有供出
      其毒品來源為綽號「小ㄟ」之男子，並提供該人使用之行
      動電話門號之情，惟經本院核發通訊監察書後，現仍由警
      方持續偵辦中，尚未完成相關不法事證之蒐集，此有臺中
      縣警察局99年6月8日中縣警刑大偵二字第0990056447號覆
      本院函在卷可按。是本件尚無被告供出毒品來源因而查獲
      其他正犯或共犯之情事，自難依上開規定減輕或免除其刑
      ，附此敘明。
（三）爰審酌被告無視於政府制定毒品危害防制條例，杜絕毒品
      犯罪之禁令，販賣第二級毒品甲基安非他命，藉販毒以牟
      利，致使一般施用毒品者，沈迷於毒癮而無法自拔，直接
      戕害國民身心健康，間接危害社會治安，敗壞社會善良風
      氣，所為甚值非難；兼衡酌被告犯罪後坦承犯罪，並供出
      毒品來源，堪認其犯罪後已具悔意，態度良好等一切情狀
      ，分別量處如主文所示之刑，並定其應執行刑。
（四）扣案之第二級毒品甲基安非他命6包（驗餘淨重合計0.343
      5公克），係查獲之第二級毒品，應依毒品危害防制條例
      第18條第1項前段規定沒收銷燬。扣案之門號0000-000000
      號、0000-000000號之行動電話各1支，為被告所有供本件
      販賣毒品所用之物，業據被告供承在卷，應依毒品危害防
      制條例第19條第1項規定沒收。復按供販賣毒品所用或因
      販賣毒品所得之財物，依毒品危害防制條例第19條第1項
      規定，均應沒收之，如全部或一部不能沒收時，追徵其價
      額或以其財產抵償之，乃刑法第38條第1項第2款、第3款
      及第3項職權沒收主義之特別規定，係採義務沒收主義，
      用以澈底杜絕行為人貪取暴利之誘因、工具與結果。故因
      販賣毒品罪所取得之一切對價，自不能與一般正常之營利
      事業僅計算其營利所得之情形，相提並論，不問其原屬供
      販賣所用之成本或因此所得之利潤，亦不以當場扣押者為
      限，本此特別規定，應概予沒收，始符對毒害國民身心健
      康行徑，嚴加懲戒之立法意旨（最高法院96年度臺上字第
      3247號裁判意旨參照）。本件販賣毒品所得合計1萬元，
      雖未扣案，仍應依毒品危害防制條例第19條第1項規定，
      分別宣告沒收，如全部或一部不能沒收時，以被告之財產
      抵償之。另扣案之玻璃球吸食器1個、杓子1支、殘渣空袋
      12個，雖係被告所有，惟無證據證明係供本件販賣毒品所
      用之物，爰不為沒收之諭知。
據上論斷，應依刑事訴訟法第299條第1項前段，毒品危害防制條
例第4條第2項、第17條第2項、第18條第1項前段、第19條第1項
，刑法第11條、第51條第5款，判決如主文。
本案經檢察官甲○○到庭執行職務。
中    華    民    國    99    年    6     月    29    日
                刑事第十六庭  審判長法  官  巫淑芳
                                    法  官  黃建都
                                    法  官  戴嘉慧
上正本證明與原本無異。
如不服本判決，應於收受送達後10日內向本院提出上訴書狀（應
敘述具體理由並附繕本）。
上訴書狀如未敘述理由，應於上訴期間屆滿後20日內補提理由書
於本院。
                                    書記官  劉晴芬
中    華    民    國    99    年    6     月    30    日
【附錄本案論罪科刑法條】
《毒品危害防制條例第4條第2項》（98年5月20日修正公布）
製造、運輸、販賣第二級毒品者，處無期徒刑或7年以上有期徒
刑，得併科新臺幣1千萬元以下罰金。
【附表】
┌─┬────┬─────┬────┬─────────────────┐
│編│犯罪事實│犯罪所得  │所犯罪名│處刑（含主刑及從刑）              │
│號│        │（新臺幣）│        │                                  │
├─┼────┼─────┼────┼─────────────────┤
│一│犯罪事實│各次1000元│販賣第二│處有期徒刑年陸月，扣案之第二級毒│
│  │欄第一段│，計2次   │級毒品罪│品甲基安非他命陸包（驗餘淨重合計零│
│  │第(一)分段│          │，共貳罪│點肆伍公克）沒收銷燬；扣案之門│
│  │        │          │        │號0000000000號、０九一二│
│  │        │          │        │三二七三０九號之行動電話（含SIM卡 │
│  │        │          │        │各壹張）各壹支，均沒收；未扣案之販│
│  │        │          │        │賣毒品所得新臺幣壹仟元沒收，如全部│
│  │        │          │        │或一部不能沒收時，以其財產抵償之。│
│  │        │          │        ├─────────────────┤
│  │        │          │        │處有期徒刑年陸月，扣案之第二級毒│
│  │        │          │        │品甲基安非他命陸包（驗餘淨重合計零│
│  │        │          │        │點肆伍公克）沒收銷燬；扣案之門│
│  │        │          │        │號0000000000號、０九一二│
│  │        │          │        │三二七三０九號之行動電話（含SIM卡 │
│  │        │          │        │各壹張）各壹支，均沒收；未扣案之販│
│  │        │          │        │賣毒品所得新臺幣壹仟元沒收，如全部│
│  │        │          │        │或一部不能沒收時，以其財產抵償之。│
├─┼────┼─────┼────┼─────────────────┤
│二│犯罪事實│各次500元 │販賣第二│處有期徒刑年陸月，扣案之第二級毒│
│  │欄第一段│，計2次   │級毒品罪│品甲基安非他命陸包（驗餘淨重合計零│
│  │第(二)分段│          │，共貳罪│點肆伍公克）沒收銷燬；扣案之門│
│  │        │          │        │號0000000000號、０九一二│
│  │        │          │        │三二七三０九號之行動電話（含SIM卡 │
│  │        │          │        │各壹張）各壹支，均沒收；未扣案之販│
│  │        │          │        │賣毒品所得新臺幣伍佰元沒收，如全部│
│  │        │          │        │或一部不能沒收時，以其財產抵償之。│
│  │        │          │        ├─────────────────┤
│  │        │          │        │處有期徒刑年陸月，扣案之第二級毒│
│  │        │          │        │品甲基安非他命陸包（驗餘淨重合計零│
│  │        │          │        │點肆伍公克）沒收銷燬；扣案之門│
│  │        │          │        │號0000000000號、０九一二│
│  │        │          │        │三二七三０九號之行動電話（含SIM卡 │
│  │        │          │        │各壹張）各壹支，均沒收；未扣案之販│
│  │        │          │        │賣毒品所得新臺幣伍佰元沒收，如全部│
│  │        │          │        │或一部不能沒收時，以其財產抵償之。│
├─┼────┼─────┼────┼─────────────────┤
│三│犯罪事實│  1000元  │販賣第二│處有期徒刑年陸月，扣案之第二級毒│
│  │欄第一段│          │級毒品罪│品甲基安非他命陸包（驗餘淨重合計零│
│  │第(三)分段│          │        │點肆伍公克）沒收銷燬；扣案之門│
│  │        │          │        │號0000000000號、０九一二│
│  │        │          │        │三二七三０九號之行動電話（含SIM卡 │
│  │        │          │        │各壹張）各壹支，均沒收；未扣案之販│
│  │        │          │        │賣毒品所得新臺幣壹仟元沒收，如全部│
│  │        │          │        │或一部不能沒收時，以其財產抵償之。│
├─┼────┼─────┼────┼─────────────────┤
│四│犯罪事實│  1000元  │販賣第二│處有期徒刑年陸月，扣案之第二級毒│
│  │欄第一段│          │級毒品罪│品甲基安非他命陸包（驗餘淨重合計零│
│  │第(四)分段│          │        │點肆伍公克）沒收銷燬；扣案之門│
│  │        │          │        │號0000000000號、０九一二│
│  │        │          │        │三二七三０九號之行動電話（含SIM卡 │
│  │        │          │        │各壹張）各壹支，均沒收；未扣案之販│
│  │        │          │        │賣毒品所得新臺幣壹仟元沒收，如全部│
│  │        │          │        │或一部不能沒收時，以其財產抵償之。│
├─┼────┼─────┼────┼─────────────────┤
│五│犯罪事實│各次500元 │販賣第二│處有期徒刑年陸月，扣案之第二級毒│
│  │欄第一段│，計10次  │級毒品罪│品甲基安非他命陸包（驗餘淨重合計零│
│  │第(五)分段│          │，共拾罪│點肆伍公克）沒收銷燬；扣案之門│
│  │        │          │        │號0000000000號、０九一二│
│  │        │          │        │三二七三０九號之行動電話（含SIM卡 │
│  │        │          │        │各壹張）各壹支，均沒收；未扣案之販│
│  │        │          │        │賣毒品所得新臺幣伍佰元沒收，如全部│
│  │        │          │        │或一部不能沒收時，以其財產抵償之。│
│  │        │          │        ├─────────────────┤
│  │        │          │        │處有期徒刑年陸月，扣案之第二級毒│
│  │        │          │        │品甲基安非他命陸包（驗餘淨重合計零│
│  │        │          │        │點肆伍公克）沒收銷燬；扣案之門│
│  │        │          │        │號0000000000號、０九一二│
│  │        │          │        │三二七三０九號之行動電話（含SIM卡 │
│  │        │          │        │各壹張）各壹支，均沒收；未扣案之販│
│  │        │          │        │賣毒品所得新臺幣伍佰元沒收，如全部│
│  │        │          │        │或一部不能沒收時，以其財產抵償之。│
│  │        │          │        ├─────────────────┤
│  │        │          │        │處有期徒刑年陸月，扣案之第二級毒│
│  │        │          │        │品甲基安非他命陸包（驗餘淨重合計零│
│  │        │          │        │點肆伍公克）沒收銷燬；扣案之門│
│  │        │          │        │號0000000000號、０九一二│
│  │        │          │        │三二七三０九號之行動電話（含SIM卡 │
│  │        │          │        │各壹張）各壹支，均沒收；未扣案之販│
│  │        │          │        │賣毒品所得新臺幣伍佰元沒收，如全部│
│  │        │          │        │或一部不能沒收時，以其財產抵償之。│
│  │        │          │        ├─────────────────┤
│  │        │          │        │處有期徒刑年陸月，扣案之第二級毒│
│  │        │          │        │品甲基安非他命陸包（驗餘淨重合計零│
│  │        │          │        │點肆伍公克）沒收銷燬；扣案之門│
│  │        │          │        │號0000000000號、０九一二│
│  │        │          │        │三二七三０九號之行動電話（含SIM卡 │
│  │        │          │        │各壹張）各壹支，均沒收；未扣案之販│
│  │        │          │        │賣毒品所得新臺幣伍佰元沒收，如全部│
│  │        │          │        │或一部不能沒收時，以其財產抵償之。│
│  │        │          │        ├─────────────────┤
│  │        │          │        │處有期徒刑年陸月，扣案之第二級毒│
│  │        │          │        │品甲基安非他命陸包（驗餘淨重合計零│
│  │        │          │        │點肆伍公克）沒收銷燬；扣案之門│
│  │        │          │        │號0000000000號、０九一二│
│  │        │          │        │三二七三０九號之行動電話（含SIM卡 │
│  │        │          │        │各壹張）各壹支，均沒收；未扣案之販│
│  │        │          │        │賣毒品所得新臺幣伍佰元沒收，如全部│
│  │        │          │        │或一部不能沒收時，以其財產抵償之。│
│  │        │          │        ├─────────────────┤
│  │        │          │        │處有期徒刑年陸月，扣案之第二級毒│
│  │        │          │        │品甲基安非他命陸包（驗餘淨重合計零│
│  │        │          │        │點肆伍公克）沒收銷燬；扣案之門│
│  │        │          │        │號0000000000號、０九一二│
│  │        │          │        │三二七三０九號之行動電話（含SIM卡 │
│  │        │          │        │各壹張）各壹支，均沒收；未扣案之販│
│  │        │          │        │賣毒品所得新臺幣伍佰元沒收，如全部│
│  │        │          │        │或一部不能沒收時，以其財產抵償之。│
│  │        │          │        ├─────────────────┤
│  │        │          │        │處有期徒刑年陸月，扣案之第二級毒│
│  │        │          │        │品甲基安非他命陸包（驗餘淨重合計零│
│  │        │          │        │點肆伍公克）沒收銷燬；扣案之門│
│  │        │          │        │號0000000000號、０九一二│
│  │        │          │        │三二七三０九號之行動電話（含SIM卡 │
│  │        │          │        │各壹張）各壹支，均沒收；未扣案之販│
│  │        │          │        │賣毒品所得新臺幣伍佰元沒收，如全部│
│  │        │          │        │或一部不能沒收時，以其財產抵償之。│
│  │        │          │        ├─────────────────┤
│  │        │          │        │處有期徒刑年陸月，扣案之第二級毒│
│  │        │          │        │品甲基安非他命陸包（驗餘淨重合計零│
│  │        │          │        │點肆伍公克）沒收銷燬；扣案之門│
│  │        │          │        │號0000000000號、０九一二│
│  │        │          │        │三二七三０九號之行動電話（含SIM卡 │
│  │        │          │        │各壹張）各壹支，均沒收；未扣案之販│
│  │        │          │        │賣毒品所得新臺幣伍佰元沒收，如全部│
│  │        │          │        │或一部不能沒收時，以其財產抵償之。│
│  │        │          │        ├─────────────────┤
│  │        │          │        │處有期徒刑年陸月，扣案之第二級毒│
│  │        │          │        │品甲基安非他命陸包（驗餘淨重合計零│
│  │        │          │        │點肆伍公克）沒收銷燬；扣案之門│
│  │        │          │        │號0000000000號、０九一二│
│  │        │          │        │三二七三０九號之行動電話（含SIM卡 │
│  │        │          │        │各壹張）各壹支，均沒收；未扣案之販│
│  │        │          │        │賣毒品所得新臺幣伍佰元沒收，如全部│
│  │        │          │        │或一部不能沒收時，以其財產抵償之。│
│  │        │          │        ├─────────────────┤
│  │        │          │        │處有期徒刑年陸月，扣案之第二級毒│
│  │        │          │        │品甲基安非他命陸包（驗餘淨重合計零│
│  │        │          │        │點肆伍公克）沒收銷燬；扣案之門│
│  │        │          │        │號0000000000號、０九一二│
│  │        │          │        │三二七三０九號之行動電話（含SIM卡 │
│  │        │          │        │各壹張）各壹支，均沒收；未扣案之販│
│  │        │          │        │賣毒品所得新臺幣伍佰元沒收，如全部│
│  │        │          │        │或一部不能沒收時，以其財產抵償之。│
└─┴────┴─────┴────┴─────────────────┘

司法院資訊處製作；財團法人民間司法改革基金會備份。
